

FRANCESCO ABATE

via Luigi Ferrara, 26 Cava de' Tirreni, SA 84013

CONTATTI

Email: abatefrancesco98@gmail.com

Cellulare: +39 3930967821

Website: http://fabate.altervista.org/ LinkedIn: https://www.linkedin.com/in/

francescoabateimtech/

GitHub: https://github.com/frekkanzer2/

PROFILO

Sono un ragazzo di 21 anni con una grande passione per la programmazione, la quale sfrutto anche per dare libertà al mio lato creativo, il quale si riversa principalmente sulla creazione di videogiochi.

Mi piacerebbe lavorare in un ambiente in cui prevale il lavoro in team e in cui si impara costantemente: mi adatto facilmente, mi definisco un ragazzo decisamente collaborativo e con tanta voglia di imparare.

HOBBY E INTERESSI

Nel tempo libero mi dedico spesso alla fotografia, al montaggio video e al disegno digitale; in compagnia amo i giochi da tavolo e i videogiochi, in particolare quelli dove si coopera.

ISTRUZIONE E FORMAZIONE

Università degli Studi di Salerno (2020 - 2022) Laurea Magistrale in Software Engineering and IT Management

- Ottime conoscenze circa il funzionamento di un compilatore e buone conoscenze circa la creazione di un nuovo compilatore;
- Buone conoscenze circa il processo di sviluppo, di manutenzione e di evoluzione di un software

Università degli Studi di Salerno (2017 - 2020) Laurea Triennale in Informatica, 98

- Ottime conoscenze dei linguaggi Object Oriented;
- Ottime conoscenze circa lo sviluppo di applicativi Android;
- Ottime capacità logiche e di problem solving;
- Buone conoscenze circa lo sviluppo di un sito;
- Buone conoscenze circa la gestione di database;
- Buone conoscenze dei linguaggi procedurali.

IIS Della Corte Vanvitelli (2012 - 2017) Diploma istituto tecnico e professionale, 70

- Buone conoscenze circa lo sviluppo di siti statici;
- Scarse conoscenze dei linguaggi procedurati;
- Scarse conoscenze inerenti ai database.

Autodidatta

- Ottime conoscenze circa la progettazione e la creazione di videogiochi (Unity, Game Maker Studio);
- Ottime conoscenze circa lo sviluppo multiplayer P2P in Unity;
- Ottime conoscenze riguardanti lo sviluppo di un sito e di una web app;
- Buone conoscenze circa lo sviluppo di bot tramite DialogFlow;
- Buone conoscenze circa lo sviluppo di applicativi client-server;
- Buone conoscenze circa lo sviluppo di IA, bot in Unity;
- Basilari conoscenze circa il disegno digitale;
- Basilari conoscenze circa il montaggio video.

COMPETENZE TRASVERSALI

- Team Working: lavoro con molto piacere in gruppo, in particolare se con persone competenti, in modo da imparare sempre di più;
- Team Learning: in un team c'è sempre tanto da imparare e ciò è uno dei miei aspetti preferiti;
- Adattamento e comunicazione: non ho problemi nell'adattarmi in un team, l'importante è che ci sia tanta comunicazione e cooperazione.



FRANCESCO ABATE

via Luigi Ferrara, 26 Cava de' Tirreni, SA 84013

CONTATTI

Email: abatefrancesco98@gmail.com

Cellulare: +39 3930967821

Website: http://fabate.altervista.org/ LinkedIn: https://www.linkedin.com/in/

francescoabateimtech/

GitHub: https://github.com/frekkanzer2/

PROFILO

Sono un ragazzo di 21 anni con una grande passione per la programmazione, la quale sfrutto anche per dare libertà al mio lato creativo, il quale si riversa principalmente sulla creazione di videogiochi.

Mi piacerebbe lavorare in un ambiente in cui prevale il lavoro in team e in cui si impara costantemente: mi adatto facilmente, mi definisco un ragazzo decisamente collaborativo e con tanta voglia di imparare.

HOBBY E INTERESSI

Nel tempo libero mi dedico spesso alla fotografia, al montaggio video e al disegno digitale; in compagnia amo i giochi da tavolo e i videogiochi, in particolare quelli dove si coopera.

ESPERIENZE LAVORATIVE

Fullstack Mobile Developer Softlab

Ott 2020 - Feb 2021

Realizzazione di un'applicazione Android, il cui sviluppo ha migliorato le mie conoscenze nell'ambito della progettazione software, raffinando i contenuti dei deliverables che si prevedono in tale fase. Riguardo l'aspetto implementativo, il progetto utilizza Flutter per il frontend e NodeJS per il backend. Inoltre, l'applicazione fa uso di un bot realizzato con DialogFlow con 16 intent, allenato tramite circa 650 frasi complessive.

Machine Learning Developer Kineton

Giu 2020 - Lug 2020

Realizzazione di un videogioco tramite il quale ho assunto buone basi di Machine Learning, ho migliorato notevolmente le mie conoscenze in Unity 3D e ho imparato ad utilizzare il toolkit ML-Agents, scoprendo le basi del Machine Learning. L'analisi dei dati forniti dalle sessioni di allenamento è stata effettuata tramite TensorFlow, del quale se ne è fatto un utilizzo basilare, per fini documentativi.

Game Developer

Freelancer

Feb 2016 - Attuale

Sviluppo di due videogiochi su Unity e di due videogiochi su GML; reingegnerizzazione di un videogioco in Java.

LINGUAGGI E TECNOLOGIE

- Ottime conoscenze
 - o Java SE, C#, Mirror, GML, REST Calls
- Buone conoscenze
 - o Dart, Python, Flutter, SQL, JavaScript, Mirror Networking, ML-Agents Toolkit, Unity IAP, Unity Ads, DialogFlow, HTML, CSS, Bootstrap
- Medie conoscenze
 - o Java EE, C, R, NodeJS
- Scarse conoscenze
 - o React Native, Kotlin, Visual Basic

Altro riguardo me: visita il mio sito web!

Autorizzo il trattamento dei miei dati personali ai sensi del Decreto Legislativo 30 giugno 2003, n.196.

Francesco Abate